# 权益结算的股份支付是否应作为职工薪酬披露

提问人：Lois2020 时间：2021-03-04 21:11:00
陈版：您好！根据企业会计准则，以权益结算的股份支付不通过应付职工薪酬核算，计入资本公积。但根据应付职工薪酬的准则来看，该股份支付系职工薪酬的范围。二者是否矛盾？如果该股份支付系给予公司董秘，关键管理人员薪酬的披露数是否应包含该股份支付的金额？
请陈版予以解答。谢谢。

回答人：chenyiwei
股份支付和职工薪酬是两个平行的准则，所以在“应付职工薪酬”的披露中不涉及权益结算的股份支付。在关联方交易的披露中，针对董监高的股权激励应纳入关键管理人员薪酬披露。